da: Isenkram > Sanitet > Dele til sanitære installationer > Monteringsplader: Dækplader; Skilteplader; Studseplader
th: ฮาร์ดแวร์ > ระบบท่อประปา > ฮาร์ดแวร์และชิ้นส่วนสำหรับงานท่อ > เพลทยึด: แผ่นปิด; แผ่นกัน; แผ่นหน้าแปลน
bg-BG: Железария > Водоснабдяване и канализация > Аксесоари и части за ВиК оборудване > Фиксиращи розетки: Покривни розетки; Декоративни розетки; Фланци
hu: Hardver > Vízvezeték > Vízvezeték-szerelvény-hardver és -alkatrészek > Rögzítőlemezek: Fedőlemezek; Védőlemezek; Karimás lemezek
pl: Sprzęt > Systemy hydrauliczne > Armatura wodociągowa i części > Płyty do mocowania: Płyty osłonowe; Osłony zamka; Płyty kołnierzowe
fr: Quincaillerie > Plomberie > Pièces et matériel de plomberie > Plaques d’usinage: Plaques de recouvrement; Plaques d’écusson; Plaques à embase
it: Articoli di ferramenta > Prodotti idraulici > Ferramenta per la riparazione di impianti idraulici > Piastre di fissaggio: Piastre di copertura; Piastre a stemma; Piastre flangiate
ru: Оборудование и технические изделия > Системы водоснабжения и водоотведения > Комплектующие и детали для сантехнического оборудования > Отражатели: Декоративные пластины; Декоративные чашки; Фланцевые пластины
tr: Hırdavat > Sıhhi tesisat > Su Tahliye Teçhizatı ve Parçaları > Armatür Plakaları: Kapak Plakaları; Rozet Plakaları; Flanş Plakaları
lt-LT: Techninė įranga > Santechnika > Santechnikos įranga ir dalys > Tvirtinimo plokštės: Dengiamosios plokštės; Dekoratyvinės plokštelės; Jungės plokštės
de: Heimwerkerbedarf > Sanitär > Zubehör für sanitäre Anlagen > Halterungsplatten: Abdeckplatten; Blenden; Flanschplatten
hr-HR: Željezarija > Vodoinstalaterska oprema > Oprema i dijelovi za vodoinstalatersku opremu > Ploče za pričvršćivanje: Pokrovne ploče; Zaštitne pločice; Prirubne ploče
es: Bricolaje > Fontanería > Piezas y herramientas para componentes de fontanería > Placas de montaje: Placas de cubierta; Placas de escudo; Placas de brida
vi: Phần cứng > Đường ống > Bộ phận và phần cứng của thiết bị đường ống > Tấm gia cố: Tấm chắn; Tấm Escutcheon; Tấm bích
pt-PT: Equipamento > Canalização > Peças e equipamento de fixação de canalização > Placas de fixação: Placas de cobertura; Placas protegidas; Placas de flange
sl-SI: Gradbena oprema > Vodovod > Strojna oprema in deli za vodovodne napeljave > Pritrdilne plošče: Pokrivne plošče; Okrasne plošče; Prirobnične plošče
zh-CN: 五金/硬件 > 管道 > 水管装置和部件 > 固定板: 盖板; 孔罩板; 法兰板
nl: Bouwmaterialen > Loodgieterswerk > Onderdelen voor sanitair > Bevestigingsplaten: Afdekplaten; Sleutelplaten; Flensplaten
el: Υλικά κατασκευών > Υδραυλικές εγκαταστάσεις > Εξαρτήματα & ανταλλακτικά υδραυλικών ειδών > Πλάκες στερέωσης: Πλάκες κάλυψης; Εξωτερικές πλάκες κλειδαριάς Escutcheon; Πλάκες φλάντζας
nb: Maskinvare > Rørlegging > Utstyr og deler for rørmontering > Festeplater: Dekkplater; Skjoldplater; Flensplater
ro-RO: Feronerie > Instalații sanitare > Accesorii de feronerie și piese pentru instalații sanitare > Plăci de fixare: Plăci acoperire; Plăci șild; Plăci flanșe
ko: 철물 > 배관 > 배관 시설 장비/부품 > 고정판: 덮개판; 열쇠구멍 덮개; 플랜지 플레이트
ja: DIY用品 > 水道設備 > 配管固定具・パーツ > 固定板: カバープレート; エスカッションプレート; フランジプレート
en: Hardware > Plumbing > Plumbing Fixture Hardware & Parts > Fixture Plates: Cover Plates; Escutcheon Plates; Flange Plates
cs: Kutilství a řemeslo > Vodoinstalace > Instalatérské potřeby a součástky > Upevňovací desky: Krycí desky; Ozdobné desky; Přírubové desky
sv: Metallprodukter > Rörmokeri > Vattenkransutrustning och -delar > Inredningsplattor: Täckplåtar; Escutcheon-plattor; Flänsplattor
zh-TW: 硬體 > 管線 > 衛生器具和零件 > 固定板: 蓋板; 孔罩板; 法蘭板
pt-BR: Ferragens > Encanamento > Peças e ferragens para fixação de encanamento > Placas de instalação: Placas de cobertura; Placas de encaixe; Placas de flange
fi: Rakentaminen > Putkityöt > Putkien kiinnitys ja osat > Kiinnikelevyt: Kansilevyt; Peitelevyt; Laippalevyt
sk-SK: Náradie > Vodoinštalačné práce > Príslušenstvo a diely pre vodovodné armatúry > Pripevňovacie dosky: Krycie dosky; Ochranné doštičky; Prírubové platničky